Juan Sebastián Barbosa

Científico natural y de datos. Físico y Químico con varios años de experiencia en la industria de la tecnología y finanzas. Habilidades en la identificación y resolución de problemas en múltiples áreas del conocimiento. Motivado por el aprendizaje, desarrollo o mejora de herramientas que generen impacto positivo en todo tipo de usuarios. Apasionado por el mundo de la programación y su aplicación en diferentes áreas de investigación y la industria. Capacidad para trabajar bajo presión, al interior de equipos multidisciplinarios, con aptitud de liderazgo en la implementación y desarrollo de ideas y la posterior visualización de resultados.

Educación

Formación académica.

Universidad de los Andes
Estudiante de Física, 4.01/5.00
Universidad de los Andes
Estudiante de Química, 4.01/5.00
Correlation One - MinTIC
Grado con Honores DS4A, 375 horas
Colombia

Experiencia laboral

Industrial

Zinobe SAS

Científico de Datos

Julio 2019-Presente

Zinobe es una Fintech colombiana con 9 años en el mercado, en donde los datos son el principio para la toma de decisiones. https://www.zinobe.com/

- Desarrollo de modelos estadísticos para la toma de decisiones de riesgo crediticio (Python)
- Desarrollo de modelos predictivos para la automatización de procesos (Python, Bash)
- Coordinador del proyecto de psicometría para la evaluación del perfil de riesgo de clientes (Python)
- Desarrollador de la plataforma para la configuración y visualización del portafolio asociado a los inversores de deuda (Python-Django)
- Encargado de la comunicación con el equipo de infraestructura para el despliegue y mantenimiento de modelos en producción (Python, Docker, AWS)

Tausand Electronics

Desarrollador de Software

Enero 2017-Presente

- Actualmente responsable de desarrollar el software Abacus (Python), el cual permite usar el contador de coincidencias que lleva el mismo nombre
- Programador de microcontroladores para diversos aplicativos de la empresa

Académica...

Universidad de los Andes, Centro de Microscopía

O Monitor de Investigación

Enero 2018-2019

https://investigaciones.uniandes.edu.co/es/microscopia/

- Labores administrativas: generación de cotizaciones y atención al usuario
- Auxiliar de laboratorio: manejo del Microscopio Confocal de Barrido Láser, y microscopios de fluorescencia
- Análisis de imágenes de microscopía
- Desarrollador del software para la centralización de las solicitudes del usuario (Microbill, O/microbill, Python)
- Desarrollador del software para la extracción de datos del Microscopio de Fuerza Atómica (Igor Extractor, O/SPM, Python)

Universidad de los Andes, Departamento de Física

Monitor de Métodos Computacionales

Agosto 2016-Diciembre 2017

- Proposición de ejercicios y talleres
- Desarrollo de las librerías: astrohut (\mathbb{O}/astrohut, Python), rippleTank (\mathbb{O}/rippleTank, Python) y una serie de experimentos demostrativos computacionales https://github.com/ComputoCienciasUniandes/Demonstrations

Universidad de los Andes, Departamento de Física

Monitor de Física I (Agosto 2015-Mayo 2016) y Astrobiología (Enero 2015-Mayo 2015)

Enero 2015-Mayo 2016

- Desarrollo de metodologías que permiten hacer seguimiento a las falencias o avances de los estudiantes
- Experiencia enriquecedora y fundamental para la formación y el descubrimiento de potencial e interés en el ámbito de la docencia y la búsqueda de conocimiento

Actividades extracurriculares

Sympy

Colaborador, 1/822 coautores

Presente

https://github.com/sympy/sympy/blob/master/AUTHORS

- Colaborador ocasional en el desarrollo de la librería SymPy para el cálculo simbólico en Python

Machine Learning for Quantum Matter and Technology

Décima Escuela de Física Matemática

[°] Participante

Mayo 27-31 2019

https://matematicas.uniandes.edu.co/~cursillo_gr/escuela2019/index.php

Expociencia, Uniandes en Corferias

Expositor

Octubre 29-31 2018

https://ingenieria.uniandes.edu.co/Paginas/Noticias.aspx?nid=429

https://medicina.uniandes.edu.co/index.php/es/facultad/noticias/448-expociencia-2018

- Divulgador de ciencia para el público asistente
- Presentador de experimentos demostrativos con microscopios del Centro de Microscopía de la Universidad de los Andes

Python Bootcamp Uniandes, Universidad de los Andes

Organizador

Abril 29-30 2017

https://pythonbootcampuniandes.github.io

- Desarrollo y presentación de la soluciones a los ejercicios propuestos durante los talleres

56 proyectos en GitHub

Generador de contenido y entusiasta opensource

Julio 2016-Presente

https://github.com/jsbarbosa

- Creyente de la comunidad opensource. En parte soy, gracias a aquellos que divulgaron sus proyectos, y me permitieron aprender de ellos. Razón por la cual publico mis proyectos de tiempo libre, con la esperanza de retribuir un poco la generosidad de la comunidad que tanto me ha dado

Idiomas

o Inglés fluído. Certificado de IELTS (7.0/9.0)